【裁判字號】    90,交易,557
【裁判日期】    900831
【裁判案由】    公共危險
【裁判全文】
臺灣高雄地方法院刑事判決                          九十年度交易字第五五七號
    公  訴  人  臺灣高雄地方法院檢察署檢察官
    被      告  甲○○
    選任辯護人  許銘春
                張文雪
右列被告因公共危險案件，經檢察官聲請簡易判決處刑（九十年度偵字第一一九八四
號），經本院高雄簡易庭認不宜以簡易判決處刑，移請本院普通庭改依通常程序審理
，本院判決如左：
    主  文
甲○○服用酒類，不能安全駕駛動力交通工具而駕駛，處罰金貳萬元，如易服勞役，
以參佰元折算壹日。
    事  實
一、甲○○尚無前科，明知服用酒類或其他相類之物足以造成不能安全駕駛動力交通
    工具，有肇事危險之虞，竟於九十年六月十九日晚間九、十時許，在高雄市三民
    區○○○路四十六巷六號住處飲用台灣啤酒二罐，已達反應較慢、思考改變並影
    響駕駛而不能安全駕駛動力交通工具並致生危害於其他駕駛人及行人安全之狀況
    下，仍於酒後駕駛動力交通工具即車牌號碼ＴＳＢ＿六三五號機車後載陳昭挺，
    於同日十一時三十分許，行經高雄市○鎮區○○路與林森路口時，於酒精作用影
    響下，操控失當擅闖紅燈。嗣經警於路邊發現立即攔檢處理，並經警以酒精測試
    器檢測酒精濃度，測得其呼氣所含酒精濃度達每公升○˙九三毫克，而查獲其酒
    後駕駛等情。
二、案經高雄市政府警察局前鎮分局報請臺灣高雄地方法院檢察署檢察官聲請簡易判
    決處刑，經本院高雄簡易庭認不宜以簡易判決處刑，移請本院普通庭審理。
    理  由
一、訊據被告甲○○坦承對於在右揭時、地於飲酒後，猶駕駛機車於行經高雄市○鎮
    區○○路與林森路口附近，經警攔檢之事實，然辯稱其作酒測時，前五次均無反
    應，類似發票紙之長條型紙張均未出現，後來警員按一按鈕，才有長條紙張出現
    ，而其上酒精濃度竟高達每公升○˙九三毫克，伊雖有飲酒，但精神很好，神智
    很清楚，不至於有酒醉神志不清，無法安全駕駛云云。
二、惟查，被告自警、偵訊及本院審訊時均自承有酒後駕車之事實，核與高雄市政府
    警察局前鎮分局「刑法第一百八十五條之三案件」測試觀察記錄表、高雄市政府
    警察局舉發違反交通管理事件通知單、被告為警查獲時其吐氣所含酒精成分顯示
    酒精濃度高達每公升○˙九三毫克之酒精測試表等各一紙在卷為憑；足認被告自
    白有酒後駕車之情與事實相符，堪信為真實。且按刑法第一百八十五條之三規定
    所謂「不能安全駕駛」，係抽象危險犯，並不以發生具體危險為必要，對於呼氣
    酒精濃度已達每公升零點五五毫克（○．五五ＭＧ＼Ｌ）以上，肇事率為一般正
    常人之十倍，認為已達不能安全駕車之標準，此業經法務部八十八年五月十八日
    以法八八檢字第○○一六六九號函告週知，應為絕對不能安全駕駛動力交通工具
    ，且按就醫學文獻所知，酒精對人體造成之影響，於呼氣時酒精濃度達每公升零
    點二五毫克（約合體內血液中酒精濃度五○ＭＧ＼ＤＬ或零點零五％）即會輕度
    中毒，造成輕度協調功能降低；呼氣酒精濃度達每公升零點五毫克時（約合體內
    血液中酒精濃度一○○ＭＧ＼ＤＬ或零點一％）屬輕到中度中毒症狀，出現反應
    較慢、感覺減低、影響駕駛之狀況；又飲酒後一小時許，其體內血液酒精濃度可
    達最高，飲酒一小時後其體內之酒精濃度隨即消減，此有分別有行政院國軍退除
    役官兵輔導委員會臺北榮民總醫院八十八年八月五日（八八）北總內字第二六八
    六八號函文、八十八年十月二十六日（八八）院賓文廉字第一三四○七號臺灣高
    等法院函中台北醫學院附設醫院精神科主任蔡尚穎「酒精對人體生理與行為之影
    響」一文可據。而本案被告係當日晚間九、十時許飲酒，為警查獲作測試酒精濃
    度時係酒後之十一時五十一分許，其吐氣所含酒精濃度之測試已達為每公升○˙
    九三毫克，顯然於被告於駕車之始，其體內酒精濃度應即高於肇事後所測得之數
    值，且被告猶貿然駕車，依前揭說明，被告當時顯已達不能安全駕駛之情狀。
三、被告雖又辯稱：當時前五次測試酒精濃度之機具均無反應，無長紙條出現，第六
    次才有長紙條之酒測紙出現，又其他被酒後駕車攔下之人，其酒測濃度與伊相近
    者，均已在警局呼呼大睡，顯然伊之數據應該過高，數據值有誤，應該讓伊在法
    庭飲二瓶啤酒，當庭再做測試才公平云云，然本院查，個人體質對酒精反應不一
    ，是否會因酒精濃度之高低，即變為嗜睡、爛醉等，無法一概而論，又縱有被告
    所言，於測試時，前五次酒測紙均無出現，第六次機具才有反應而出現酒測紙之
    情形，然並非前五次之酒測紙顯現數據均為○，於第六次測試時忽然變為酒精濃
    度○點九三毫克，故被告所辯機具應有故障云云，並無依據，又其要求當庭飲酒
    勘驗其飲酒後之神智，以及要求承辦警員到庭陳明機具應有故障等等，本院認事
    證已明，其所請並無必要，本件事證已臻明確，被告酒後駕車之公共危險犯行，
    洵堪認定。
四、核被告所為，係犯刑法第一百八十五條之三服用酒類不能安全駕駛動力交通工具
    而駕駛罪。爰審酌酒精成分對人之意識能力具有不良影響，超量飲酒後會導致對
    週遭事務之辨識及反應能力較平常狀況薄弱，因而酒後駕車在道路上行駛，對一
    般往來之公眾及駕駛人自身皆具有高度危險性，而被告當知上情，仍置自己安危
    及公眾行之安全於不顧，酒後駕車而發生擦撞肇事，已處於不能安全駕駛動力交
    通工具之狀態，仍駕駛車輛，又其犯罪後不知悔悟，一味否認犯行，實有不該，
    惟念本件為偶發事故又被告無前科，素行尚佳等一切情狀，量處如主文所示之刑
    併諭知易服勞役之折算標準。
據上論斷，應依刑事訴訟法第二百九十九條第一項前段、刑法第一百八十五條之三、
第四十二條第二項，罰金罰鍰提高標準條例第一條前段、第二條，判決如主文。
本案經檢察官王啟明到庭執行職務。
中    華    民    國      九十      年      八      月      三十一      日
                                  臺灣高雄地方法院刑事第三庭
                                      法  官  簡  志  瑩
右正本證明與原本無異。
如不服本判決，應於判決送達後十日內，向本院提出上訴狀。
                                      書記官  林  宜  正
中    華    民    國      九十      年      八      月      三十一      日
附錄論罪科刑法條：
刑法第一百八十五條之三：
服用毒品、麻醉藥品、酒類或其他相類之物，不能安全駕駛動力交通工具而駕駛者，
處一年以下有期徒刑、拘役或三萬元以下罰金。


司法院資訊處製作；財團法人民間司法改革基金會備份。
